臺灣臺中地方法院民事判決
                                   110年度中簡字第3067號
原      告  仲信資融股份有限公司

法定代理人  陳鳳龍
訴訟代理人  卓敏隆
被      告  黃宜庭
訴訟代理人  李德生

上列當事人間請求返還借款事件，本院於民國110年12月8日言詞
辯論終結，判決如下：
    主      文
被告應給付原告新台幣貳拾玖萬參仟玖佰玖拾柒元自民國一○五
年十一月三日起至清償日止，按週年利率百分之十二計算之利息
。
訴訟費用（除減縮部分外）由被告負擔。
本判決得假執行。
    事實及理由
一、按訴狀送達後，原告不得將原訴變更或追加他訴。但請求之
    基礎事實同一者，或擴張或減縮應受判決事項之聲明者，或
    不甚礙被告之防禦及訴訟之終結者。民事訴訟法第255條第1
    項第2、3、7 款，分別定有明文。本件原告原起訴請求被告
    應給付原告新台幣（下同）30萬6032元及其中29萬3997元自
    民國95年11月1日起至清償日止，按年息12%計算之利息。暨
    自95年11月1日起至清償日止，其逾期在6個月以內者按上開
    利率10%，逾期超過6個月者按上開利率百分之20%計付之違
    約金。嗣於110年12月8日審理時減縮其聲明如後述，合於前
    開規定，應予准許，合先敘明。
二、原告主張：被告前向訴外人寶華商業銀行股份有限公司申請
    小額循環信用貸款（即現金卡），借款期間自核貸日起為期
    3年，期滿30日前，如被告未於屆滿前為不續約之書面通知
    ，並經寶華商銀依規定審核同意者，視為以同一內容續予展
    期3年，不另換約（約定事項第2條），借款利率固定為週年
    利率12%，按日計息，每月底結息一次（約定事項第3條），
    自繳款日起，每月15日為最終繳款日（約定事項第6條），
    如於繳款期間有任何一宗債務不依約清償本金或付息時，債
    務視為全部到期（約定事項第11條）。詎被告自95年11月1
    日起即未依約還款，迄尚積欠本金為29萬3997元，迭經催討
    均置之不理，即未按期清償，依約已喪失期限利益，全部債
    務視為到期。又寶華銀行已於95年12月27日將上開債權讓與
    予訴外人挺鈞股份有限公司，並已依104年12月9日修正前金
    融機構合併法第18條第3項規定公告之，後挺鈞股份有限公
    司於99年1月13日將其債權讓與予訴外人豐邦資產管理有限
    公司，嗣豐邦資產管理有限公司於99年3月31日將對被告之
    債權讓予原告，原告遂以本件起訴狀繕本之送達作為債權讓
    與之通知，依法即生讓與之效力，爰依消費借貸契約及債權
    讓與之法律關係，提起本件訴訟（利息僅請求自訴訟
　　繫屬之日起往前回溯5年）。訴之聲明：如主文第1項所示。
三、原告主張之上開事實，業據其提出現金卡申請書、約定書、
　　往來明細查詢單、債權讓與證明書、報紙公告、戶籍謄本、
    經濟部函、公司變更登記表為證。現金卡申請書、債權讓與
    證明書部分，經核與各該原本、正本相符。並為被告到庭所
    不爭執，自堪可信為真實。
四、從而，原告依消費借貸契約及債權讓與之法律關係，請求被
    告給付29萬3997元自105年11月3日起至清償日止，按週年利
    率12%計算之利息，為有理由，應予准許，爰為判決如主文
    第1項所示。
五、本件係就民事訴訟法第427條第1項訴訟適用簡易程序所為被
    告部分敗訴之判決，故依同法第389條第1項第3 款之規定，
    自應依職權宣告假執行。
六、結論：本件原告之訴為有理由，依民事訴訟法第78條、第38
    9條第1項第3款，判決如主文。
中　　華　　民　　國　　110 　年　　12　　月　　15　　日
                      臺灣臺中地方法院臺中簡易庭
                                  法　官　陳添喜
以上正本係照原本作成。
如不服本判決，應於送達後20日內，向本院提出上訴狀並表明上
訴理由，如於本判決宣示後送達前提起上訴者，應於判決送達後
20日內補提上訴理由書（須附繕本）。如委任律師提起上訴者，
應一併繳納上訴審裁判費。
中　　華　　民　　國　　110 　年　　12　　月　　15　　日
                                  書記官　黃舜民